【裁判字號】    95,裁,1124
【裁判日期】    950530
【裁判案由】    進口貨物核定稅則號別
【裁判全文】
最  高  行  政  法  院  裁  定
                                     95年度裁字第01124號
再 審原 告  岱偉實業股份有限公司
代  表  人  甲○○
再 審被 告  財政部關稅總局
代  表  人  俞紹武
上列當事人間因進口貨物核定稅則號別事件，再審原告對於中華
民國93年7月9日本院93年度判字第889號判決，提起再審之訴。
本院裁定如下：
    主  文
再審之訴駁回。
再審訴訟費用由再審原告負擔。
    理  由
一、按對於本院判決提起再審，依行政訴訟法第277條第1項第4
    款之規定，必須表明再審理由及關於再審理由並遵守不變期
    間之證據。所謂表明再審理由，必須指明其所再審之判決，
    有如何合於行政訴訟法第273條第1項、第2項所定再審事由
    之具體情事始為相當，倘僅泛言有何條款之再審事由，而無
    具體情事；或僅指明所再審之判決前各程序所為裁判，有如
    何再審事由，而未一語指及其所再審之判決有如何合於再審
    之事由者，均難謂已合法表明再審理由，其提起再審，即屬
    不合法。
二、本件再審原告前於民國（下同）85年11月28日進口貨物5批
    ，報單號碼：BC/85/W664/0012號、BC/85/W722/0012號、BC
    /85/W787/0002號、BC/85/W848/0012號及BC/85/W901/0008
    號，報列行為時海關進口稅則（下稱進口稅則）第4418.90.
    90號，互惠稅率2.5%。經財政部高雄關稅局改列行為時進口
    稅則第4412.11.20號，按互惠稅率20%課徵關稅；再審原告
    不服，循序提起行政訴訟，經本院87年度判字第842號判決
    駁回，再審原告對之提起再審之訴，又經本院88年度判字第
    2006號判決駁回。再審原告復以臺北高等行政法院90年度訴
    字第108號判決將「再訴願決定、訴願決定及原處分均撤銷
    」，而依行政訴訟法第273條第1項第12款提起再審之訴，經
    本院93年度判字第889號判決（下稱原判決）以：臺北高等
    行政法院90年度訴字第108號判決係對於柏岱企業有限公司
    85年6月1日進口報單AA/85/3269/0014號貨物，經基隆關稅
    局核定稅則，該公司循序提起行政訴訟之事件所為裁判，兩
    者當事人不同，訴訟標的並非同一，且原本院88年度判字第
    2006號判決作成前，臺北高等行政法院判決尚未作成，自不
    符合行政訴訟法第273條第1項第12款再審要件，而以再審之
    訴為顯無再審理由，予以駁回。
三、再審原告對原判決提起本件再審之訴，其意旨略謂：（一）
    在相同情況之下「同一訴訟標的：木製拼花地板」，進口申
    報稅則號別為第4418.30.00號，互惠稅率2.5%，然再審被告
    卻更改稅則號別為第4412.1120號，互惠稅率20%，稅率共增
    加8倍，在立法院無修改海關進口稅則之情況下，再審被告
    遽然變更稅則號別，致人民無所適從，且因類似案件曾經臺
    北高等行政法院90年度訴字第108號判決「再訴願決定、訴
    願決定及原處分均撤銷」在案，故可依實體或更改再審法條
    以行政訴訟法第273條第1項第13、14款，為再審理由，原確
    定判決未經斟酌或得使用重要證物使當事人可受較有利之裁
    判，故駁回顯然理由矛盾。（二）系爭案未取樣及送請專業
    機構鑑定，再審被告僅憑國立臺灣大學森林系鑑定報告，惟
    該鑑定報告無日期、無文號與公文繕寫規定不符自屬無效，
    況再審被告作成鑑定結果（85年5月13日）前，因本件系爭
    貨物尚未進口（85年11月23日至85年12月23日間），亦尚未
    異議、未評定，焉有檢附貨樣送可得鑑定，故判決證物基礎
    顯然矛盾不實，取得證物有偽造之嫌。（三）財政部84年11
    月25日「研商有關HS第4412節及第4418節加工地板之稅則分
    類事宜」之會議紀錄結論為足以影響判決之重要證物，原確
    定判決漏未斟酌，為可受較有利益之裁判，該項證據請斟酌
    重審。（四）查明再審被告與上開鑑定報告之鑑定機關之公
    法上法律關係，且再審被告不得引用我國駐比利時代表處之
    函文，違反上開財政部會議紀錄，故請判決接受原申報稅則
    第4418.3000號，按稅率2.5%課徵，退回溢徵關稅。故依行
    政訴訟法第273條第1項第2款、第9款、第13款及第14款規定
    提起本件再審之訴。
四、本院查：再審意旨雖以原判決有行政訴訟法第273條第1項第
    2款事由，提起本件再審之訴，然就原判決究有何合於行政
    訴訟法第273條第1項第2款之再審事由，並未具體說明，依
    上開所述，自難謂其已合法表明再審理由。又再審意旨關於
    「為判決基礎之證物係偽造或變造者」、「當事人發現未經
    斟酌之證物或得使用該證物者」及「原判決就足以影響於判
    決之重要證物漏未斟酌者」等再審事由之陳述，均係關於系
    爭進口貨物核定稅則號別事件之實體上事由，核係針對其所
    再審之原判決前之本院歷次確定判決之爭執，而未一語指及
    其所提起再審之訴之原判決（即認定再審原告所提事由不符
    行政訴訟法第273條第1項第12款再審要件而駁回其再審之訴
    之論斷）有如何合於上開再審之事由，依上開所述，亦難謂
    已合法表明再審理由。此外，再審意旨關於請求本院查明再
    審被告與台灣省林業試驗所之公法上法律關係、再審被告不
    得引用我國駐比利時代表處之函文及請求判命再審被告接受
    原申報稅則第4418.30.00號等語，亦非指明其所再審之原判
    決，有如何合於行政訴訟法第273條第1項、第2項所定再審
    事由之具體情事。故揆諸首揭說明，再審原告提起本件再審
    之訴，為不合法，應予駁回。
五、依行政訴訟法第278條第1項、第104條、民事訴訟法第95條
    、第78條，裁定如主文。
中    華    民    國    95    年    5     月    30    日
                  第四庭審判長法  官  高  啟  燦
                              法  官  黃  淑  玲
                              法  官  侯  東  昇
                              法  官  楊  惠  欽
                              法  官  林  樹  埔
以  上  正  本  證  明  與  原  本  無  異
中    華    民    國    95    年    6     月    1     日
                              書記官  張  雅  琴


司法院資訊處製作；財團法人民間司法改革基金會備份。
